【裁判字號】    99,消債清,9
【裁判日期】    991005
【裁判案由】    聲請清算程序
【裁判全文】
臺灣宜蘭地方法院民事裁定             99年度消債清字第9號
聲 請 人即
債  務  人  己○○
代  理  人  余鑑昌律師
相 對 人即
債  權  人  國泰世華商業銀行股份有限公司
法定代理人  丙○○
代  理  人  甲○○
債  權  人  戊○○○○○○○○.
法定代理人  乙○○
債  權  人  東元資融股份有限公司
法定代理人  丁○○
上列聲請人聲請消費者債務清理更生事件，本院裁定如下：
    主  文
聲請人自民國九十九年十月十二日下午四時起開始清算程序。
命司法事務官進行本件清算程序。
    理  由
一、按法院得將更生方案之內容及債務人財產及收入狀況報告書
    通知債權人，命債權人於法院所定期間內以書面確答是否同
    意該方案，逾期不為確答，視為同意；同意及視為同意更生
    方案之已申報無擔保及無優先權債權人過半數，且其所代表
    之債權額，逾已申報無擔保及無優先權總債權額之二分之一
    時，視為債權人會議可決更生方案，消費者債務清理條例（
    下稱消債條例或同條例）第60條第1項、第2項分別定有明文
    。次按更生方案未能依上開規定可決，倘債務人有薪資、執
    行業務所得或其他固定收入，法院認為更生方案之條件公允
    ，得不經債權人會議可決，逕以裁定認可更生方案，消債條
    例第64條第 1項有明文規定。再按法院未依上開規定，逕予
    認可更生方案者，應以裁定開始清算程序；法院開始清算程
    序之裁定，應載明其年、月、日、時，並即時發生效力，消
    債條例第61條、第83條第1項亦有規定。
二、債務人所提出更生方案未經債權人可決，且本院認為其條件
    不公允，理由如下：
（一）債務人於民國99年8月6日所提出之更生方案乃每月必要支
      出費用32,392元，每月願清償 7,000元為其條件。但本院
      99年度消債更字第 7號開始更生程序之裁定中已明載：債
      務人每月平均月薪為36,534元，全家之必要生活費用為21
      ,365元等情，有該裁定書足徵，債務人增加必要生活費用
      至32,392元，無視本院裁定之認定，亦無提出合理事證變
      更原認定，債務人所提更生方案之條件即應受本院前揭裁
      定內容之拘束，則債務人每月清償15,169元，約59期即可
      完全清償完畢，若認負擔過重，亦可分72期，每月應清償
      12,314元，始能稱公允之條件。
（二）債務人於聲請更生時主張其配偶終日在外不明所蹤，並提
      出行方不明人口案件登記表為證（99年度消債更字第 7號
      卷第72、75頁），故債務人之配偶顯無債務人扶養之必要
      ，此與債務人主張其須扶養其配偶，而增列 9,829元之扶
      養費，並無提出事證供佐，兩者互相矛盾，不能認為有稽
      。
（三）債務人主張其於更生方案履行期間，尚須另外清償保證人
      代為清償之30萬元（99年度司執消債更字第 9號卷第49頁
      ），惟此債權人於申報債權時即將其剔除，保證人更未依
      消債條例第31條第 2項規定申報債權，亦影響其他債權人
      權益，且債務人之債務額度應不因保證人清償之動作而有
      影響，是更生條件應不致發生變化，尚難以此增列債務。
（四）從而，債務人所提每月清償 7,000元，額度過低，更生方
      案之條件難認公允。
三、綜上所述，債務人於99年8月6日所提之更生方案未經債權人
    可決，且更生方案之條件對債權人並不公允、適當、可行。
    從而，本件尚不符合消債條例第64條第 1項規定，得由法院
    逕以裁定認可更生方案之情形。依同條例第61條規定，法院
    應以裁定開始清算程序，並交由司法事務官進行清算程序。
中    華    民    國    99    年    10    月    5     日
                    臺灣宜蘭地方法院民事庭
                          法  官  郭淑珍
上為正本係照原本作成。
本裁定不得抗告。
中    華    民    國    99    年    10    月    5     日
                          書記官  廖穎穗
本裁定已於民國99年10月5日下午4時公告。

司法院資訊處製作；財團法人民間司法改革基金會備份。
